臺灣士林地方法院刑事判決　　　　　　　　　　　　　九十二年度易字第二九五號
　　公　訴　人　臺灣士林地方法院檢察署檢察官
　　被　　　告　甲○○
右列被告因違反毒品危害防制條例案件，經檢察官提起公訴（九十二年度毒偵字第三
Ｏ一號）及移
臺灣板橋地方法院檢察署九十二年度毒偵字第二Ｏ八Ｏ號），被告為認罪之答辯，經
本院合議庭裁定改行簡式審判程序並判決如左：
    主  文
甲○○連續施用第二級毒品，處有期徒刑捌月。
扣案之安非他命貳包（共毛重拾伍點玖壹公克、共淨重拾伍點陸公克）沒收銷燬，吸
食器壹組、玻璃球壹個及酒精燈壹個均沒收。
    事  實
一、甲○○前因施用第二級毒品安非他命案件，先後二次經本院以九十年度毒聲字第
    七一二、一五六八號裁定送觀察、勒戒後，均認無繼續施用毒品之傾向，分別經
    臺灣士林地方法院檢察署檢察官於民國九十年六月六日以九十年度毒偵字第九四
    一號，及於九十一年三月十二日以九十年度毒偵字第一四Ｏ五號不起訴處分確定
    。詎甲○○猶不知悔改，復基於施用安非他命之概括犯意，自九十二年二月初某
    日起至九十二年六月十七日止，在臺北市或臺北縣內等地，以將安非他命放入鋁
    箔紙或玻璃吸食器內用火燒烤方式吸食，約二星期一次，連續施用安非他命多次
    。嗣於九十二年二月十一日十五時四十四分許，因係毒品列管人口，為警通知採
    尿送驗而查獲；再於九十二年三月二十五日十時二十分許，為警持強制採集尿液
    許可書在大同分局採尿送驗而查獲；又於九十二年六月十七日二十二時四十分許
    ，在臺北縣三重市○○○路一一三號六樓為警查獲，並扣得安非他命毒品二包（
    一包毛重十四公克、淨重十三點八公克，一包毛重一點九一公克，淨重一點八公
    克）、吸食器一組、玻璃球一個，酒精燈一個等物。
二、案經臺北市政府警察局大同分局移送臺灣士林地方法院檢察署檢察官偵查起訴及
    移送併案審理，暨臺灣板橋地方法院檢察署移送併案審理。
    理  由
一、前述犯罪事實，業據被告甲○○於本院審理時供認不諱（見本院九十三年三月二
    十六日準備程序筆錄及審判筆錄），並有當場查獲之第二級毒品安非他命二包、
    吸食器一組、玻璃球一個及酒精燈一個扣案可資佐證。被告先後三次為警採集之
    尿液經送檢驗結果，均呈安非他命陽性反應，有台灣尖端先進生技醫藥股份有限
    公司九十二年二月十九日、九十二年四月三日出具之濫用藥物檢驗報告、臺北市
    立療養院九十二年六月二十五日出具之00000000號煙毒尿液檢驗報告各
    一紙在卷可憑，又扣案之二包粉末經送鑑驗結果，確係第二級毒品安非他命，亦
    有臺北市政府警察局士林分局九十二年六月十七日毒品初步鑑驗報告單附卷可據
    。本件事證明確，被告犯行堪以認定。
二、按毒品危害防制條例於九十三年一月九日修正公布施行，依同條例第三十五條第
    一項規定，修正施行前繫屬之施用毒品案件，於修正施行後適用修正後之規定。
    而修正後毒品危害防制條例第二十條第一項、第二項、第二十三條規定：「犯毒
    品危害防制條例第十條之施用毒品罪者，檢察官應聲請法院裁定令被告入勒戒處
    所觀察、勒戒，經觀察、勒戒後，認有繼續施用毒品傾向者，檢察官應聲請法院
    裁定令入戒治處所施以強制戒治。依第二十條第二項強制戒治期滿或交付保護管
    束期滿，應由檢察官為不起訴處分。經為不起訴處分後，五年內再犯施用毒品罪
    ，不適用檢察官為不起訴處分之規定，但應由檢察官聲請法院裁定令入戒治處所
    施以強制戒治，三犯以上者，亦同。」本件被告前因施用第二級毒品案件，先後
    二次經本院以九十年度毒聲字第七一二、一五六八號裁定送觀察、勒戒後，均認
    無繼續施用毒品之傾向，分別經檢察官為不起訴處分確定，有臺灣士林地方法院
    檢察署檢察官於九十年六月六日以九十年度毒偵字第九四一號，及於九十一年三
    月十二日以九十年度毒偵字第一四Ｏ五號不起訴處分書各一紙在卷可稽。被告曾
    二次犯施用毒品罪，五年內再犯本案施用毒品罪，顯係三犯施用毒品罪，依照上
    開規定，本院應予審理。再按安非他命為毒品危害防制條例第二條第一項第二款
    所稱之第二級毒品，核被告非法施用安非他命之行為，係犯毒品危害防制條例第
    十條第二項之施用第二級毒品罪，被告持有安非他命進而施用，其持有安非他命
    之低度行為為施用安非他命之高度行為所吸收，不另論罪。被告先後多次施用安
    非他命之犯行，時間緊接，所犯為構成要件相同之罪名，顯係基於概括犯意為之
    ，依連續犯論以一罪，並依刑法第五十六條之規定加重其刑。臺灣士林地方法院
    檢察署、臺灣板橋地方法院檢察署移送併案審理被告施用安非他命部分，雖未據
    檢察官起訴，惟與已起訴被告施用安非他命部分有連續犯之裁判上一罪關係，本
    院自得併予審理，併此敘明。爰審酌被告有多次施用毒品之前科，並經二次觀察
    勒戒後又犯本罪，顯見悔意不深，犯罪戕害自己身體健康及犯罪後供認犯行，態
    度尚佳等一切情狀，量處如主文所示之刑。
三、扣案之安非他命二包（一包毛重十四公克、淨重十三點八公克；一包毛重一點九
    一公克，淨重一點八公克，二包共毛重十五點九一公克、共淨重十五點六公克）
    係查獲之第二級毒品，不問屬於犯人與否，依毒品危害防制條例第十八條第一項
    前段之規定宣告沒收銷燬。另扣案之吸食器一組、玻璃球一個及酒精燈一個，均
    係被告所有供施用安非他命所用之物，業據被告供明在卷，因非屬專供施用安非
    他命之器具，依刑法第三十八條第一項第二款之規定宣告沒收。
據上論斷，應依刑事訴訟法第二百七十三條之一第一項、第二百九十九條第一項前段
，毒品危害防制條例第十條第二項、第十八條第一項前段，刑法第十一條、第五十六
條、第三十八條第一項第二款，判決如主文。
本案經檢察官楊秀枝到庭執行職務。
中      華      民      國      九十三      年      四    月     二     日
                                臺灣士林地方法院刑事第四庭
                                    法  官  周  明  鴻
右正本證明與原本無異。
如不服本判決，應於判決送達後十日內，向本院提出上訴狀。
                                    書記官  丁  梅  芬
中      華      民      國      九十三      年      四    月 八     日
附錄本判決論罪科刑依據之法條：
毒品危害防制條例第十條第二項
施用第二級毒品者，處三年以下有期徒刑。
